臺灣臺北地方法院刑事判決　　　　　　　　　　　　　九十一年度交訴字第八四號
　　公　訴　人　臺灣臺北地方法院檢察署檢察官
　　被　　　告　乙○○　男　四.
右列被告因公共危險案件，經檢察官提起公訴（九十一年度偵字第八九一六號），本
院判決如左：
    主  文
乙○○駕駛動力交通工具肇事，致人受傷而逃逸，處有期徒刑捌月。
    事  實
一、乙○○於民國九十年十一月二十日晚間，騎乘動力交通工具即車號ＡＱＹ－七四
    五號重型機車，沿台北市○○○路○段東向西行駛，於同日晚間九時許行經和平
    東路一段一四一號前，不慎與甲○○所騎乘、後座附載丙○○、車號ＣＪＳ－八
    九○號重型機車發生擦撞，甲○○、丙○○因而人車倒地，分別受有左膝蓋挫傷
    、左大腿淤傷、左肩扭傷之傷害（傷害部分未據甲○○、丙○○提出告訴）。乙○○明知其已駕車肇事，並未對傷者施以救護或報警處理，即基於逃逸犯意騎乘
    前開機車離開現場，嗣因甲○○記下該機車車號，報警處理後方循線查獲。
二、案經台北市政府警察局大安分局報請臺灣臺北地方法院檢察署檢察官偵查起訴。
        理      由
一、訊據被告乙○○，固坦認確實在右揭時、地騎乘機車與甲○○騎乘之機車發生碰
    撞，致甲○○、丙○○人車倒地等情，惟矢口否認有肇事逃逸犯行，辯稱：本件
    車禍係因甲○○之過失所致，事發後伊受傷嚴重，且甲○○作勢要打人，伊因急
    著就醫及心裡害怕才離開現場，並非故意逃逸云云。經查：
    (一)本件事故發生前，甲○○與被告所騎乘之譏車係同向行駛，因甲○○前方車輛
      緊急煞車，其亦將車煞停，甫將車停住即遭被告所騎乘機車自左後方追撞，二
      車均因而倒地，甲○○、丙○○並因此分別受有如事實欄所載之傷害等情，業
      據甲○○、丙○○迭於警詢、偵查及本院審理中結證陳述明確，另有道路交通
      事故調查報告表、交通事故談話紀錄表、道路交通事故補充資料表、及事發後
      由警方拍攝之車損照片二幀附卷足憑。被告並坦承事發當日兩車確曾發生碰撞
      ，足證被告對於伊駕車肇事一節已屬明知。被告雖辯稱本件事故係甲○○騎乘
      機車，突然從伊右方切到伊前方，伊雖向左閃避，但伊車前車頭仍撞到吳車之
      左把手方才肇事云云，然此與前開道路交通事故補充資料表所載，甲○○之機
      車係左後車身有擦撞痕之車損狀況不符，足證被告前揭辯詞非屬事實，並無可
      採。
    (二)又甲○○、丙○○於事發後雖未就醫，但事發當日到場處理本件事故之台北市
      政府警察局大安分局交通分隊警員陳文輝，業於偵查中到庭結證稱甲○○、丙○○於事發後確實有受傷，係由警員代為處理傷勢等語（偵卷第三十四頁訊問
      筆錄參照），且丙○○亦證稱其左腿於事發後有外傷、有流血等語（本院九十
      一年十二月十八日審判筆錄參照），從而被告於肇事後應可隨即查知甲○○、
      丙○○已因此受傷，殆無疑義。
    (三)再者，被告於肇事後馬上駛離現場，沿和平東路一段續向西行，再右轉麗水街
      逃逸，甲○○旋即騎車自後追趕，在麗水街將被告攔停，業據甲○○結證在卷
      ，被告亦坦認確實在麗水街為甲○○攔停。按肇事現場東方約五十公尺處即為
      和平東路派出所，業據甲○○證述明確，並為被告所不爭執，苟甲○○於事發
      後欲動手毆打被告，被告自可就近報警處理，而無往派出所之反方向即麗水街
      方向駛離現場之必要，而自被告於肇事後隨即駛離現場，不思就近報警處理之
      違常舉措，亦見伊存心逃逸、意圖卸責之心態。又被告於事發當日並未隨即就
      醫，而係至事發翌日方至景新中醫診所就診，有伊所提出之診斷證明書附卷可
      按（偵卷第二十八頁參照），設若被告因本件事故受傷嚴重，非即時就醫不可
      ，斷無延至翌日方就診之理，況被告於事發翌日經診斷之傷勢僅為頭部、左肋
      部、背部、兩踝挫傷腫痛，非屬嚴重，被告辯稱因肇事後急著就醫、恐懼遭甲○○毆打方駛離現場，非故意逃逸各云云，均不足採信。
    (四)按刑法第一百八十五條之四之肇事致人死傷逃逸罪，係以處罰肇事後逃逸之駕
      駛人為目的，俾促使駕駛人於肇事後能對被害人即時救護，以減少死傷，是該
      罪之成立祇以行為人有駕駛動力交通工具肇事，致人死傷而逃逸之事實為已足
      ，至行為人之肇事有否過失，則非所問，迭據最高法院闡釋甚明。被告於事發
      後已明知肇事致告訴人受傷，未即對告訴人採取救護或其他必要措施並報警處
      理，即行駕車離去，伊有肇事逃逸之犯行，洵堪認定。被告請求本院將本件事
      故肇因送交鑑定，核無必要，應予說明。綜上，本件事證明確，應予依法論科
      。
二、被告於駕車肇事致甲○○、丙○○受傷後逃逸，係犯刑法第一百八十五條之四駕
    駛動力交通工具肇事，致人受傷而逃逸罪。被告肇事致人成傷後，未對傷者施以
    救護，旋即駕車駛離現場，意圖推諉卸責之心態昭然若揭，實不足取，且伊於犯
    後不思悔悟，猶飾詞狡辯、否認犯行，態度至屬惡劣，檢察官具體求處有期徒刑
    八月，堪稱允當，爰審酌上開各項情狀，量處如主文所示之刑，以示懲儆。
據上論斷，依刑事訴訟法第二百九十九條第一項前段，刑法第一百八十五條之四，判
決如主文。
本案經檢察官戴東麗到庭執行職務
中      華      民      國      九十一    年    十二    月    三十一    日
                                      臺灣臺北地方法院交通法庭
                                          法  官  陳婷玉
右正本證明與原本無異。
如不服本判決，應於判決送達後十日內，向本院提出上訴狀。
                                          書記官  陳弘文
中      華      民      國      九十二    年    一      月    七        日
附錄本案所犯法條全文
刑法第一百八十五條之四
駕駛動力交通工具肇事，致人死傷而逃逸者，處六月以上五年以下有期徒刑。
